【裁判字號】    94,訴,2785
【裁判日期】    950327
【裁判案由】    毒品危害防制條例
【裁判全文】
臺灣臺中地方法院刑事判決              94年度訴字第2785號
公  訴  人  臺灣臺中地方法院檢察署檢察官
被      告  甲○○
                    號
上列被告因違反毒品危害防制條例案件，經檢察官提起公訴（九
十四年度毒偵字第三七二四號）及移送併案審理（臺灣彰化地方
法院檢察署九十四年度毒偵字第四四八三號、九十五年度毒偵字
第一一一五號，臺灣高雄地方法院檢察署九十四年度毒偵字第九
八八六號），本院合議庭裁定改以簡式審判程序審理後，判決如
下：
    主  文
甲○○連續施用第一級毒品，處有期徒刑拾月，扣案之第一級毒
品海洛因壹包（淨重零點壹肆公克、空包裝重零點壹柒公克）沒
收銷燬之，扣案之注射針筒肆支沒收。又連續施用第二級毒品，
處有期徒刑伍月。應執行有期徒刑壹年貳月，扣案之第一級毒品
海洛因壹包（淨重零點壹肆公克、空包裝重零點壹柒公克）沒收
銷燬之，扣案之注射針筒肆支沒收。
    事  實
一、甲○○前於民國八十九年間，因施用毒品案件，經臺灣高雄
    少年法院以裁定令入戒治處所施以強制戒治，於九十年十一
    月九日經同法院執行完畢釋放後裁定不付保護處分，猶不知
    悔改，明知海洛因、甲基安非他命已分別列為毒品危害防制
    條例第二條第二項第一款、第二款所稱之第一級、第二級毒
    品，竟於強制戒治執行完畢釋放後之五年內，基於施用第一
    級毒品海洛因之概括犯意，自九十三年十一月下旬某日起至
    九十五年二月十三日止，以平均每隔二日施用一次之頻率，
    並以海洛因加水稀釋後以針筒注射之方式，在南投縣埔里鎮
    ○○路四九號四樓四九三室租屋處、彰化縣溪湖鎮○○里○
    ○路大突巷六十二號友人楊國龍住處等處，連續施用第一級
    毒品海洛因多次；另基於施用第二級毒品甲基安非他命之概
    括犯意，自九十三年十一月下旬某日起至九十五年二月九日
    止，以平均每七日施用一次之頻率，在上址租屋處等地，以
    將甲基安非他命置於吸食器內加熱燃燒產生燻煙，再吸食該
    燻煙之方式，施用甲基安非他命多次。嗣分別為警於九十四
    年四月二日零時三十分許，在上述南投縣埔里鎮○○路四十
    九號四樓四九三室查獲；九十四年八月二十八日上午十一時
    許，在上述友人楊國龍住處查獲，並扣得第一級毒品海洛因
    一包（驗餘淨重○點一四公克、空包裝重○點一七公克，空
    包裝因與毒品海洛因相結合而應視為毒品）、甲○○所有供
    施用第一級毒品用之注射針筒二支；於九十四年八月二十九
    日下午五時三十分許，在彰化縣二林鎮○○路某處查獲；又
    於九十五年二月十六日，在彰化縣社頭鄉美雅村崙雅巷一六
    號友人蕭顯豐住處查獲，並扣得甲○○所有供施用第一級毒
    品用之注射針筒二支。
二、案經南投縣警察局埔里分局報由臺灣南投地方法院檢察署呈
    請臺灣高等法院臺中分院檢察署令轉臺灣臺中地方法院檢察
    署檢察官偵查起訴，及彰化縣警察局北斗分局、二林分局、
    溪湖分局報請臺灣彰化地方法院檢察署檢察官，另同署呈請
    臺灣高等法院檢察署令轉臺灣高雄地方法院檢察署檢察官移
    送本院併案審理。
    理  由
一、訊據被告甲○○對於上述連續施用第一級毒品海洛因及第二
    級毒品甲基安非他命等事實均坦白承認，且被告為警查獲時
    所採集之尿液經送檢驗結果，呈甲基安非他命、嗎啡類藥物
    之陽性反應，此有詮昕科技股份有限公司濫用藥物檢驗報告
    一份、彰化縣衛生局煙毒尿液檢驗成續書二份附卷可稽，此
    外扣案疑似海洛因之白粉經送鑑定結果，確含海洛因成分，
    有法務部調查局九十四年十月二十日調科壹字第一四００一
    二一七七號鑑定通知書一份在卷可考，復有扣案之海洛因一
    包（驗餘淨重○點一四公克，包裝重○點一七公克，空包裝
    因與毒品海洛因相結合而應視為毒品）、注射針筒四支足資
    佐證，足認被告上開自白與事實相符。又被告前曾於八十九
    年間，因施用毒品案件，經臺灣高雄少年法院裁定令入戒治
    處所施以強制戒治，於九十年十一月九日執行完畢釋放後經
    同院裁定不付保護處分，有臺灣高等法院被告全國前案紀錄
    表、臺灣臺中地方法院檢察署刑案資料查註紀錄表各一份在
    卷可稽，足認被告係於強制戒治執行完畢釋放後之五年內，
    再犯本件施用毒品之罪。本件事證明確，被告之犯行，洵堪
    認定。
二、查海洛因、甲基安非他命係屬毒品危害防制條例第二條第二
    項第一款、第二款所稱之第一級、第二級毒品。是核被告甲
    ○○所為，係犯毒品危害防制條例第十條第一項之施用第一
    級毒品罪及同條例第十條第二項之施用第二級毒品罪。又被
    告因施用第一、二級毒品而持有第一級毒品、持有第二級毒
    品之低度行為各應為施用第一級毒品、施用第二級毒品之高
    度行為所吸收，均不另論罪。被告先後多次施用第一級毒品
    、第二級毒品之犯行，時間緊接，方法相同，觸犯構成要件
    相同之罪名，顯係基於概括之犯意反覆為之，為連續犯，應
    依刑法第五十六條之規定，皆以一罪論，並均加重其刑。而
    被告所犯施用第一級毒品罪與施用第二級毒品罪二罪之間，
    犯意各別，行為互殊，應予分論併罰。爰審酌被告前因施用
    毒品犯行，經強制戒治後猶故態復萌，再施用毒品不輟，無
    視於毒品對於自身健康之戕害及國家對於杜絕毒品犯罪之禁
    令，惡性非輕，並考量本件被告施用毒品之時間、頻率及犯
    後坦承犯行，尚知悔悟，態度良好等一切情狀，各量處如主
    文所示之刑，並定其應執行之刑，以示懲儆。
三、末查，扣案之海洛因一包（驗餘淨重○點一四公克，包裝重
    ○點一七公克，空包裝因與毒品海洛因相結合而應視為毒品
    ），係屬毒品危害防制條例所稱之第一級毒品，不論屬於犯
    人與否，應依毒品危害防制條例第十八條第一項前段規定沒
    收銷燬之。又扣案之注射針筒四支，係被告所有供施用毒品
    所用，業據被告供承在卷，應依刑法第三十八條第一項第二
    款沒收之。
據上論斷，應依刑事訴訟法第二百七十三條之一第一項、第二百
九十九條第一項前段，毒品危害防制條例第十條第一項、第二項
、第十八條第一項前段、第二十三條第二項，刑法第十一條、第
五十六條、第五十一條第五款、第三十八條第一項第二款，判決
如主文。
中    華    民    國    95    年    3     月    27    日
    臺灣臺中地方法院刑事第四庭  法  官  滕 治 平
以上正本證明與原本無異。
如不服本判決，應於收受送達後10日內向本院提出上訴書狀（應
附繕本）。
                                書記官  郭 佳 雯
中    華    民    國    95    年    3     月    27    日
附錄論罪科刑法條
毒品危害防制條例第十條
施用第一級毒品者，處六月以上五年以下有期徒刑。
施用第二級毒品者，處三年以下有期徒刑。


司法院資訊處製作；財團法人民間司法改革基金會備份。
